臺灣屏東地方法院刑事判決　　　　　　　 94年度訴字第127號
公　訴　人　臺灣屏東地方法院檢察署檢察官
被　　　告　甲○○
上列被告因違反毒品危害防制條例案件，經檢察官提起公訴（94
年度毒偵字第151 號）及移送併辦（臺灣屏東地方法院檢察署94
年度毒偵字第905 號、第1432號），嗣因被告就被訴及併案犯罪
事實為有罪之陳述，並聽取當事人之意見後，裁定改依簡式審判
程序審理，判決如下：
    主  文
甲○○連續施用第一級毒品，累犯，處有期徒刑壹年貳月。扣案
之第一級毒品海洛因壹包 (淨重零點參壹公克、空包裝重零點貳
肆公克）、含有海洛因殘渣之注射針筒貳支及吸管壹支，均沒收
銷燬之。
    事  實  及  理  由
一、甲○○於民國92年間因妨害公務案件，經本院以92年度簡字
    第273 號判決判處有期徒刑4 月，於93年7 月16日縮刑期滿
    執行完畢。
二、又甲○○於91年間因施用毒品經本院，經本院以91年度毒聲
    字第764 號裁定送觀察勒戒後，認有繼續施用傾向，而經本
    院以92年度毒聲字第1440號裁定施以強制戒治，因其成效經
    評定為合格，由本院以93年度毒聲字第1120號裁定停止戒治
    並付保護管束，嗣因毒品危害防制條例於93年1 月9 日修正
    施行，已無停止戒治、撤銷停止戒治之相關規定，而屬受強
    制戒治人無繼續施用之必要者，故由檢察官以命令將其釋放
    ，而以該停止戒治日即為強制戒治執行完畢釋放日，並由臺
    灣屏東地方法院檢察署檢察官以93年度戒毒偵字第106 號為
    不起訴處分確定。詎甲○○仍不知悔改，於上開強制戒治執
    行完畢釋放後五年內，仍基於施用第一級毒品海洛因之概括
    犯意，自93年12月7 日起至94年4 月19日止，連續在屏東市
    清溪里清進巷224 之1 號住處，將第一級毒品海洛因加水稀
     釋 ，以注射針筒注射手臂之方式，施用第一級毒品海洛因
    多次。嗣於分別於(一)93年12月15日23時50分許，在屏東市○
    ○路、和平路口為警查獲；(二)94 年4月3 日14時30分許，在
    屏東市○○○路○ 段376 巷1 號前為警查獲，且扣得含有海
    洛因殘渣之注射針筒1 支；(三)94 年4月20日17時40分許，在
    高雄縣大樹鄉○○○路2 巷口經警查獲，並扣得第一級毒品
    海洛因1 包 (淨重0.31公克、空包裝重0.24公克）、含有海
    洛因殘渣之注射針筒及吸管各1 支。
三、上開犯罪事實有：(一)被告於警詢、偵查中及本院審理時自白
    ；(二)搜索扣押筆錄、扣押物品錄表各3 紙、照片10幀；(三)尿
    液採證編號姓名對照表3 紙、屏東縣衛生局煙毒及麻醉藥品
    類委託檢驗結果通知書1 紙、台灣檢驗科技股份有限公司2
    紙；(四)法務部調查局鑑定通知書1 紙、高雄醫學大學附設中
    和紀念醫院檢驗報告3 紙；(五)扣案第一級毒品海洛因1 包 (
    淨重0.31公克、空包裝重0.24公克）、含有海洛因殘渣之注
    射針筒2 支及吸管1 支；(六)臺灣屏東地方法院檢察署刑案資
    料查註紀錄表、臺灣高等法院被告全國前案紀錄表、不起訴
    處分書各乙份等證據足資證明，本件事證明確，被告犯行應
    堪認定。
四、查海洛因係屬毒品危害防制條例第2 條第2 項第1 款所規定
    之第一級毒品，核被告所為，係犯毒品危害防制條例第10條
    第1 項施用第一級毒品罪。被告持有毒品，復進而施用，其
    持有毒品之低度行為，為施用毒品之高度行為所吸收，不另
    論罪。又其先後多次施用第一級毒品海洛因犯行，時間緊接
    ，方法相同，所犯係構成要件相同之罪，顯係基於概括犯意
    為之，為連續犯，應依刑法第56條之規定，以一罪論，並加
    重其刑。再者，被告於92年間因妨害公務案件，經本院以92
    年度簡字第273 號判決判處有期徒刑4 月，於93年7 月16日
    縮刑期滿執行完畢，有上開前科資料可證，其受有期徒刑執
    行完畢後，於5 年以內再犯本件最重本刑為有期徒刑以上之
    罪，為累犯，應依刑法第47條之規定，加重其刑，並依刑法
    第70條規定，遞加重之。至於併案部分，雖未據公訴人起訴
    ，然本院認為此部分與公訴人起訴之犯罪事實，具有裁判上
    一罪之連續犯關係，應為起訴效力所及，本院自應併予審理
    ，附此敘明。本院審酌被告有多次施用毒品前科，有上開臺
    灣高雄地方法院檢察署刑案資料查註紀錄表、本院被告院內
    索引卡紀錄表、臺灣高等法院被告全國前案紀錄表可證，其
    素行非佳，惟被告於本院審理時即能坦承犯行，犯後態度良
    好，而其施用毒品行為於本質上係屬自我戕害行為，並未對
    社會造成直接而過鉅之損害，反社會性之程度應屬較低等一
    切情狀，酌情量處如主文所示之刑，以示懲戒。
五、扣案之第一級毒品海洛因1 包 (淨重0.31公克、空包裝重0.
    24公克），應依毒品危害防制條例第18條第1 項前段規定，
    予以沒收銷燬之；另扣案之含有海洛因殘渣之注射針筒2 支
    及吸管1 支，因與第一級毒品海洛因不能析離，應視為毒品
    ，亦應依毒品危害防制條例第18條第1 項前段規定，予以沒
    收銷燬之。
六、據上論斷，應依刑事訴訟法第273 條之1 第1 項、第284 條
    之1 、第310 條之2 、第454 條第1 項，毒品危害防制條例
    第10條第1 項前段、第18條第1 項前段，刑法第11條、第56
    條、第47條，判決如主文。
中　　華　　民　　國　　94　　年　　10　　月　　20　　日
                  刑事第一庭    法  官  曾吉雄
以上正本證明與原本無異。
如不服本判決應於收受本判決送達後十日內向本院提出上訴書狀，
其未敘述上訴理由者，並得於提起上訴後十日內向本院補提理由
書狀（均須按他造當事人之人數附繕本）「切勿逕送上級法院」
                                書記官  潘美碧
中　　華　　民　　國　　94　　年　　10　　月　　20　　日
附錄本判決之論罪法條：
毒品危害防制條例第10條第1項：
施用第一級毒品者，處6月以上5年以下有期徒刑。
